Inventaris van het archief van het Ministerie van Economische Zaken; Directie Personeel, Organisatie en Informatiemanagement (1934) 1976-1997 (2004)
Nationaal Archief, Den Haag
- Taakuitvoering (-1), -1
  - Personeel van het Departement van Economische Zaken, -1.08
    - Verhouding met het personeel, -1.08.17
      - Dienstcommissies, personeelscommissies, -1.08.174
        - Stukken betreffende het inrichten van de medezeggenschapsstructuur bij Economische Zaken bij de invoering van de Wet op de Ondernemingsraden (WOR)., 1996 - 1997; 214-218
          - Concretisering van de structuur en plan van aanpak, 1996, 214; 1 omslag
          - Vergaderstukken van de Klankbordgroep Project Invoering WOR, 1996, 215; 1 omslag
          - Vergaderstukken van de Werkgroep Beleid, 1996, 216; 1 pak
          - Vergaderstukken van het "Projectbureau" Projectgroep Invoering WOR, 1996 - 1997, 217; 1 omslag
          - Vergaderstukken van de Werkgroep Organisatie Verkiezingen, 1997, 218; 1 pak
        - Stukken betreffende het overleg met de Departementale Ondernemingsraad bij het Ministerie van Economische Zaken., 1998 - 2004; 219-224
          - 1998 - 1999, 219; 1 omslag
          - 1998 - 1999, 220; 1 omslag
          - 1999 jan. - 2001 jan., 221; 1 pak
          - 2001 apr. - juni, 222; 1 pak
          - 2001 okt. - dec., 223; 1 pak
          - 2002 - 2004, 224; 1 pak
        - Stukken betreffende de vaststelling van de afscheidsregeling voor ondernemingsraadsleden., 1999; 225; 1 omslag
        - Vergaderstukken van het Departementaal Georganiseerd Overleg (DGO)., 2000; 226; 1 omslag
    - Andere vereisten dan vakbekwaamheid. Hier onder meer: antecedentenonderzoek, -1.08.22
      - Stukken betreffende het overleg met het Ministerie van Binnenlandse Zaken over het antecedenten- en veiligheidsonderzoek voor vertrouwensfuncties., 1961 - 1990; 227; 1 omslag
      - Stukken betreffende het vaststellen van nadere regels ter uitvoering van het antecedentenonderzoek en verklaring omtrent het gedrag., 1994; 228; 1 omslag
    - Sollicitatie en benoeming, -1.08.233
      - Stukken betreffende het rapporteren aan de minister van Binnenlandse Zaken over uitvoering van het werkgelegenheidsbeleid voor minderheden., 1979 - 1990; 229-230
        - Vacatures Molukse werkzoekenden, 1979 - 1990, 229; 1 omslag
        - Vacatures etnische minderheden in het algemeen, 1980 - 1989, 230; 1 pak
      - Stukken betreffende de positie van buitenlandse werknemers in overheidsdienst., 1980 - 1985; 231; 1 omslag
      - Stukken betreffende het overleg met het Ministerie van Binnenlandse Zaken over de Planvorming Kwartaire Sector in 1982., 1981; 232; 1 omslag
      - Stukken betreffende de registratie van gehandicapte werknemers bij het Ministerie van Economische Zaken in verband met de uitvoering van de Wet Arbeid Gehandicapten Werknemers (WAGW)., 1981 - 1990; 233; 1 pak
      - Stukken betreffende de werving van jonge academici en het definitieve programma van het EZ-summercourse 'Werken bij het Ministerie van Economische Zaken'., 1987 - 1990; 234; 1 omslag
      - Stukken betreffende het overleg met het Ministerie van Binnenlandse Zaken over het in dienst nemen van leden van etnische minderheidsgroeperingen., 1990; 235; 1 omslag
      - Stukken betreffende de jaarlijkse rapportage aan de minister van Binnenlandse Zaken inzake het arbeidsmarktbeleid en het voorkeursbeleid etnische minderheden bij Economische Zaken., 1992 - 1993; 236; 1 omslag
      - Stukken betreffende het wervings- en selectiebeleid bij Economische Zaken., 1997 - 2005; 237; 1 omslag
      - Stukken betreffende de rapportage aan het Ministerie van Binnenlandse Zaken inzake de Wet Bevordering Evenredige Arbeidsdeelname Allochtonen (WBEEA) en de Wet Stimulering Arbeidsdeelname Minderheden (SAMEN)., 1999 - 2002; 238; 1 pak
    - Voorrang voor benoeming, -1.08.236
      - Stukken betreffende het uitvoeren van het positieve actiebeleid bij het Ministerie van Economische Zaken., 1991 - 2003; 239-243
        - Algemeen overleg, 1991, 239; 1 pak
        - Beleidsplan inzake evenredige vertegenwoordiging van vrouwen bij Economische Zaken van het Platform Positieve Actie Economische Zaken. 1991 - 1992, 240-241
          - 1991 - 1992, 240; 1 pak
          - 1992, 241; 1 pak
        - Plannen van de diverse diensten, 1991 - 1992, 242; 1 pak
        - Economische Zaken in positieve actie, evaluatie 1992, 1992 - 2003, 243; 1 pak
      - Stukken betreffende het evalueren van de stand van zaken van de positieve actie voor vrouwen bij Economische Zaken., 1993 - 1994; 244; 1 pak
      - Stukken betreffende het informeren van het Ministerie van Binnenlandse Zaken over de stand van zaken van de positieve actie voor vrouwen bij Economische Zaken., 1995 - 2001; 245; 1 pak
    - Aanbod en werving van arbeidskrachten, -1.08.237
      - Stukken betreffende het interdepartementaal overleg over de regeling van de werving en selectie van arbeidskrachten voor de Rijksoverheid., 1980 - 1990; 246; 1 omslag
    - Aanvang van de dienstbetrekking. Tewerkstelling, -1.08.238
      - Stukken betreffende de vaststelling van de Herplaatsingsregeling Economische Zaken., 1983 - 1986; 247; 1 pak
      - Vergaderstukken van de Centrale Adviescommissie Herplaatsing (CAH)., 1993 - 1995; 248; 1 pak
      - Stukken betreffende het overleg over het onderzoek van de Algemene Rekenkamer over het herplaatsingsbeleid bij de overheid., 1995 - 1997; 249; 1 pak
    - Overige onderwerpen betreffende benoeming en tewerkstelling, -1.08.239
      - Stukken betreffende het introductiebeleid inzake de begeleiding van nieuwe werknemers bij het Ministerie van Economische Zaken., 1981 - 1985; 250; 1 omslag
    - Vervulling van de dienstbetrekking, -1.08.24
      - Stukken betreffende de invoering van een functieroulatiesysteem voor jonge hoofdambtenaren bij Economische Zaken., 1968 - 1980; 251; 1 pak
      - Stukken betreffende het departementaal overleg inzake mobiliteitsbevordering., 1984 - 2002; 252-254
        - 1984 - 1990, 252; 1 pak
        - 1995 - 1997, 253; 1 pak
        - 1998 - 2002, 254; 1 omslag
      - Stukken betreffende de instelling en vergaderingen van het Mobiliteitscollege., 1997; 255; 1 omslag
      - Stukken betreffende het Project Functieclustering inzake de mobiliteit op het terrein van het personeelsbeleid., 1997 - 1999; 256; 1 omslag
      - Stukken betreffende nota's aan de minister over de doorstroom van mannen en vrouwen naar hogere functies bij het Ministerie van Economische Zaken., 2001; 257; 1 omslag
      - Onderzoek naar de vervulling van de dienstbetrekking. Hier onder meer personeelsbeoordeling, -1.08.242
        - Stukken betreffende het nemen van maatregelen inzake het aannemen en het bevorderen van de doorstroming van het personeel., 1953 - 1978; 258; 1 pak
        - Stukken betreffende het opstellen en wijzigen van het Beoordelingsvoorschrift Ministerie van Economische Zaken en Leidraad inzake Functioneringsgesprekken., 1966 - 1989; 259; 1 pak
        - Stukken betreffende het loopbaanbeleid en de loopbaanontwikkeling bij het Ministerie van Economische Zaken., 1988 - 1990; 260; 1 pak
        - Stukken betreffende de totstandkoming van het rapport over het professionaliseringsproject "Secretaressen in beweging" in het kader van het loopbaanbeleid en -begeleiding., 1993; 261; 1 omslag
        - Stukken betreffende het personeelsbeoordelingenbeleid in het kader van de aanpassing van het Beoordelingsvoorschrift Burgerlijk Rijkspersoneel 1985., 1994; 262; 1 omslag
    - Nevenwerkzaamheden, -1.08.258
      - Stukken betreffende het interdepartementaal overleg over diverse aangelegenheden met betrekking tot het verrichten van nevenwerkzaamheden door ambtenaren., 1934 - 1979; 263; 1 omslag
      - Stukken betreffende het interdepartementaal overleg over de storting in de Rijkskas van door ambtenaren ontvangen inkomsten uit nevenfuncties., 1954 - 1977; 264; 1 omslag
      - Stukken betreffende de reactie op de nota van bevindingen van de Algemene Rekenkamer over nevenfuncties bij de Rijksoverheid., 1991 - 1993; 265; 1 omslag
      - Stukken betreffende het overleg met het Ministerie van Binnenlandse Zaken over de uitoefening van nevenfuncties tijdens of buiten diensttijd volgens het Algemeen Rijksambtenarenreglement (ARAR)., 1991 - 1994; 266; 1 omslag
    - Plichten en verplichtingen van en gezag over het personeel, -1.08.3
      - Stukken betreffende de gevolgen van de toepassing van de verplichtingenpauze op de uitgavenbegroting voor het personeelsbeleid van het Ministerie van Economische Zaken., 1980 - 1983; 267; 1 omslag
      - Administratieve gezagsuitoefening, -1.08.311
        - Stukken betreffende de delegatie van personeelsbevoegdheden aan onderdelen van het Ministerie van Economische Zaken., 1945 - 1990; 268-271
          - Centraal Bureau voor de Statistiek (CBS), 1945 - 1989, 268; 1 omslag
          - Centrale Dienst voor In- en Uitvoer (CDIU), 1951 - 1985, 269; 1 omslag
          - Bureau voor de Industriële Eigendom, 1961 - 1990, 270; 1 omslag
          - Uitvoeringsorganisatie voor Technologiebeleid (StiPT), 1980 - 1990, 271; 1 omslag
        - Stukken betreffende diverse aangelegenheden op het gebied van de administratieve gezagsuitoefening in verband met het personeelsbeleid., 1951 - 1989; 272; 1 omslag
        - Stukken betreffende de decentralisatie van het formatiebeheer per dienstonderdeel binnen het Ministerie van Economische Zaken., 1985 - 1995; 273-275
          - Diensten A - H, 1986 - 1995, 273; 1 pak
          - Diensten I - P, 1985 - 1986, 274; 1 pak
          - Diensten R - W, 1985 - 1986, 275; 1 pak
        - Stukken betreffende de decentralisatie van personeelstaken van het Ministerie van Economische Zaken., 1986 - 1990; 276-277
          - Ontwikkeling van de regelgeving, 1986 - 1990, 276; 1 pak
          - Evaluatie van de decentralisatie van het personeelsbeleid, 1988 - 1989, 277; 1 omslag
        - Terbeschikkingstelling, -1.08.311.2
          - Stukken betreffende het overleg inzake de rechtspositie van ambtenaren die werkzaam zijn bij de Europese Economische Gemeenschappen., 1965 - 1981; 278; 1 omslag
      - Verhindering tot het vervullen van de betrekking. Hier onder meer: ziektemelding en controle, -1.08.351
        - Stukken betreffende het vergroten van de inzichtelijkheid van het ziekteverzuim voor het management door middel van overzichten per medewerker in de binnendiensten., 1991; 279; 1 omslag
        - Stukken betreffende het departementaal overleg en het overleg met het Ministerie van Binnenlandse Zaken over het ziekteverzuimbeleid van het Ministerie van Economische Zaken., 1994; 280; 1 pak
      - Buitengewoon verlof, -1.08.352.3
        - Stukken betreffende aangelegenheden met betrekking tot de regeling voor het verlenen van buitengewoon verlof., 1953 - 1990; 281; 1 pak
      - Arbeidstijden. Hier onder meer: werkroosters, rusttijden, -1.08.353
        - Stukken betreffende aangelegenheden met betrekking tot de regeling van de wijziging van werktijden bij bijzondere nationale gebeurtenissen en feestdagen., 1948 - 1989; 282; 1 pak
        - Stukken betreffende aangelegenheden met betrekking tot de verruiming van de regeling van de flexibele werktijden., 1980 - 1990; 283; 1 omslag
        - Stukken betreffende regelingen met betrekking tot het beleid inzake deeltijd werktijden bij het Ministerie van Economische Zaken., 1996 - 1997; 284; 1 pak
        - Stukken betreffende het departementaal overleg en het overleg met het Ministerie van Binnenlandse Zaken over de organisatorische knelpunten in de herbezetting ten gevolge van de invoering van de 36-urige werkweek., 1996 - 1999; 285; 1 pak
        - Stukken betreffende het overleg van de Werkgroep Herbezetting over de organisatorische knelpunten in de herbezetting ten gevolge van de invoering van de 36-urige werkweek., 1997; 286; 1 omslag
      - Vakantie, -1.08.354
        - Stukken betreffende diverse aangelegenheden met betrekking tot de regeling van het vakantieverlof., 1951 - 1989; 287; 1 pak
      - Verboden lidmaatschappen, -1.08.392
        - Stukken betreffende het overleg met het Ministerie van Binnenlandse Zaken over het verbod voor ambtenaren om lid te zijn van bepaalde verenigingen, de vrijheid van meningsuiting van ambtenaren en collectieve ambtenarenstakingen., 1951 - 1990; 288-289
          - 1951 - 1970, 288; 1 omslag
          - 1972 - 1990, 289; 1 omslag
    - Personeelsformatie, personeelsbezetting, -1.08.48
      - Stukken betreffende de vaststelling van decentralisatie van het formatiebeheer van diverse dienstonderdelen., 1985 - 1994; 290-306
        - Rijks Geologische Dienst (RGD), 1985 - 1986, 290; 1 omslag
        - Centraal Planbureau (CPB), 1986, 291; 1 omslag
        - Centrale Dienst voor Invoer en Uitvoer (CDIU), 1986, 292; 1 omslag
        - Dienst Investeringsregeling (DIR), 1986, 293; 1 omslag
        - directie Financiën, 1986, 294; 1 omslag
        - directie Financiering en Deelneming, 1986, 295; 1 omslag
        - directie Interne Zaken, 1986, 296; 1 omslag
        - directie Wetgeving en andere Juridische Aangelegenheden, 1986, 297; 1 omslag
        - Directoraat-Generaal Energie, 1986, 298; 1 omslag
        - Economische Controle Dienst (ECD), 1986, 299; 1 omslag
        - Economische Voorlichtingsdienst (EVD), 1986, 300; 1 omslag
        - Formatiebeheer, 1986, 301; 1 omslag
        - Octrooiraad (OR), 1986, 302; 1 omslag
        - Rijksnijverheidsdienst, 1986, 303; 1 omslag
        - directie Algemeen Technologiebeleid (ATB), 1986 - 1987, 304; 1 omslag
        - directie Personeel, 1986 - 1989, 305; 1 omslag
        - Notitie 'Flexibiliteit in EZ-formatie' met geleidebrief, 1994, 306; 1 omslag
    - Bezoldiging. Hier onder meer: bezoldigingsbesluit, werkclassificatie en functieanalyse, -1.08.741
      - Stukken betreffende het overleg met het Ministerie van Binnenlandse Zaken over de structurele herziening van het Bezoldigingsbesluit., 1970 - 1979; 307; 1 omslag
      - Stukken betreffende de vaststelling van aanvullingen en wijzigingen van het beloningsbeleid van het Ministerie van Economische Zaken., 1990 - 1992; 308-310
        - 1990 - 1991, 308; 1 omslag
        - 1991, 309; 1 pak
        - 1991 - 1992, 310; 1 omslag
      - Stukken betreffende de vaststelling van beleidsregels inzake benoemingen bij het Ministerie van Economische Zaken ingevolge het Bezoldigingsbesluit Burgerlijke Rijksambtenaren 1984., 2003; 311; 1 omslag
      - Lonen gebaseerd op bijzondere prestaties. Verdienstenbeloning, -1.08.741.25
        - Stukken betreffende de totstandkoming van de Regeling Toelagen Bedrijfshulpverleners Economische Zaken., 1995 - 2002; 312; 1 omslag
      - Vergoeding voor overwerk, -1.08.741.513
        - Stukken betreffende de totstandkoming en wijziging van het Besluit arbeidsduur personenchauffeurs van het Ministerie van Economische Zaken., 1987 - 1994; 313; 1 omslag
      - Behoud van bezoldiging in bijzondere omstandigheden. Hier onder meer: behoud van loon bij vervulling van militaire dienstplicht en bij ziekte, -1.08.741.6
        - Stukken betreffende het interdepartementaal overleg over diverse aangelegenheden met betrekking tot het behoud van loon in bijzondere omstandigheden., 1951 - 1989; 314; 1 omslag
      - Inhouding en overdracht, -1.08.741.82
        - Stukken betreffende het departementaal overleg over de wijziging van de "Oort-wetgeving" in verband met de vereenvoudiging van de loon- en inkomstenbelasting., 1989 - 1990; 315; 1 pak
        - Stukken betreffende het beantwoorden van kamervragen inzake de vergoedingen voor dienstreizen aan medewerkers van de Centrale Afdeling Recherche van de Economische Controledienst., 1992 - 1993; 316; 1 pak
    - Vergoeding reis- en verblijfkosten. Hier onder meer: reisbesluit, -1.08.742.2
      - Stukken betreffende het departementaal overleg en het overleg met het Ministerie van Binnenlandse Zaken over de regeling van de reiskostenvergoeding bij het gebruik van een eigen motorvoertuig., 1990 - 1992; 317; 1 omslag
      - Stukken betreffende het interdepartementaal overleg over de wijziging van het Verplaatsingskostenbesluit 1989 in verband met de vergoedingsregeling van het woon-werkverkeer., 1990 - 1993; 318; 1 pak
      - Stukken betreffende het departementaal overleg en het overleg met het Ministerie van Binnenlandse Zaken over de wijziging van het Reisbesluit 1971., 1991 - 1993; 319; 1 omslag
    - Ziekte. Hier ondermeer: 5 %-regeling; tegemoetkoming in de kosten van medische behandeling, van gezinshulp in verband met ziekte, van opneming in een verpleeginrichting, rusthuis en dergelijke, -1.08.742.51
      - Stukken betreffende het overleg met het Ministerie van Binnenlandse Zaken over de wijziging van de Interimregeling Ziektekosten Ambtenaren 1982., 1991 - 1994; 320; 1 omslag
    - Vormen en soorten van pensioen, -1.08.743.14
      - Stukken betreffende het overleg met diverse diensten van het Ministerie van Economische Zaken over de uitvoering van het functioneel leeftijdsontslag ingevolge het Algemeen Ambtenarenreglement., 1992 - 1999; 321-322
        - 1992 - 1993, 321; 1 omslag
        - 1994 - 1999, 322; 1 pak
    - Gezondheid en veiligheid bij de uitoefening van de dienst, -1.08.82
      - Stukken betreffende verschillende aangelegenheden inzake de arbeidsomstandigheden bij het Ministerie van Economische Zaken., 1991 - 2005; 323-333
        - Totstandkoming van het Economische Zaken (EZ)-brede Plan van Aanpak Arbeidsomstandigheden voor 2005 en verdere jaren, 2000 - 2005, 323; 1 pak
        - Toepassing van de Arbeidsomstandighedenwet (ARBO-wet) binnen het Ministerie van Economische Zaken, 1991 - 1994, 324; 1 omslag
        - Totstandkoming van het ARBO-plan 1994 de ARBO-jaarplannen 1994, 1995 en 1996 en de arbeidsongevallenrapportages van de directie Financiën en de directie Personeel, Organisatie en Informatie van het Ministerie van Economische Zaken, 1993 - 1995, 325; 1 pak
        - Totstandkoming van het ziekteverzuimbeleid bij het Ministerie van Economische Zaken, 1993 - 1999, 326; 1 pak
        - Totstandkoming van het Arbo jaarverslag 1995 van het Ministerie van Economische Zaken en het Arbo jaarverslag 1999 van het pand Prinses Beatrixlaan 7, 1995 - 2000, 327; 1 omslag
        - Stukken betreffende het Arbo-contactpersonenoverleg. 1995 - 2002, 328-331
          - Vergaderstukken. 1995 - 1999, 328-330
            - 1995 - 1997, 328; 1 pak
            - 1996 - 1999, 329; 1 pak
            - 1997 - 1998, 330; 1 omslag
          - Correspondentie, 1995 - 2002, 331; 1 pak
        - ARBO-beleid, 1996 - 1998, 332; 1 omslag
        - Totstandkoming van het Handboek ARBO Zorgsysteem, 1999 - 2000, 333; 1 omslag
    - Bevordering van de vakbekwaamheid; scholing, -1.08.86
      - Stukken betreffende de invoering en evaluatie van het systeem van management-development bij het Ministerie van Economische Zaken., 1988 - 1993; 334-335
        - 1988 - 1990, 334; 1 pak
        - 1991 - 1993, 335; 1 omslag
      - Stukken betreffende de uitvoering van het personeelsbeleid inzake opleidingen voor vrouwen., 1990; 336; 1 omslag
      - Stukken betreffende de uitvoering van het personeelsbeleid inzake departementale opleidingen door middel van de opleidinggidsen 1992, 1993 en 1994, 1991 - 1995; 337; 1 pak
      - Stukken betreffende de totstandkoming en uitvoering van het Human Resource Management beleid., 1994 - 2001; 338-342
        - Beleid in de reorganisatie van de directie POI en innovatie van de Human Resource Management (HRM)-functie bij het Ministerie van Economische Zaken, 1994 - 1995, 338; 1 pak
        - Strategisch plan voor het Human Resource Management (HRM) bij het Ministerie van Economische Zaken, 1995 - 2000, 339; 1 pak
        - Beleid van het veranderen in leidinggeven voor het Human Resource Management (HRM) bij het Ministerie van Economische Zaken, met eindrapport Fundament HRM-beleid, 1996 - 2001, 340; 1 omslag
        - Totstandkoming van de HRM-nota 1999 - 2001. 1998 - 1999, 341-342
          - 1998, 341; 1 pak
          - 1998 - 1999, 342; 1 pak
      - Stukken betreffende de totstandkoming van het Employability en Competentiemanagement., 1997 - 2002; 343-347
        - 1997 - 2002, 343; 1 pak
        - 1998 - 2000, 344; 1 pak
        - 2000 - 2001, 345; 1 pak
        - 2000 - 2002, 346; 1 pak
        - Invoering van competentiemanagement als onderdeel van het Programmaplan Employability Management bij het Ministerie van Economische Zaken, 1999 - 2001, 347; 1 pak
      - Stukken betreffende de totstandkoming van een scholingsregeling voor personeel van het Ministerie van Economische Zaken., 1998 - 2000; 348; 1 omslag
    - Vervoer van en naar het werk, -1.08.991
      - Stukken betreffende het departementaal overleg en het overleg met het Ministerie van Binnenlandse Zaken over de vervoersplannen bij de Rijksoverheid en diverse aangelegenheden inzake de regelingen ten behoeve van het woon-werkverkeer bij het Ministerie van Economische Zaken., 1991 - 1992; 349; 1 omslag
- Gedeponeerd Archief, II
  - Vergaderstukken van bestuursvergaderingen van de Personeelsstichting van het Ministerie van Economische Zaken (SERVEZ)., 1993 - 1999; 350; 1 pak
    Secretariaatsarchief.
- Archief van de Bijzondere Commissie (BC) voor Georganiseerd Overleg, III
  - Bijzondere Commissie voor Georganiseerd Overleg., 1969 - 1999; 351-496
    Onderwerpsdossiers.
    - Onderwerpen behandeld in de vergaderingen, geordend op BC-nummer. 1969 - 1998, 351-477
      - BC 001 Agenda's voor de vergaderingen van de Bijzondere Commissie. 1981 - 1998, 351-355
        - 1981 - 1982, 351; 1 pak
        - 1983, 352; 1 pak
        - 1984, 353; 1 pak
        - 1985 - 1987, 354; 1 pak
        - 1989 - 1998, 355; 1 pak
      - BC 002 Notulen. 1969 - 1997, 356-360
        - 1969 - 1979, 356; 1 pak
        - 1980 - 1983, 357; 1 pak
        - 1985, 358; 1 omslag
        - 1986 - 1988, 359; 1 omslag
        - 1996 - 1997, 360; 1 pak
        - BC 003 Draaiboek ten behoeve van het formeel en informeel overleg met de Bijzondere Commissie, 1980 - 1986, 361; 1 omslag
        - BC 004 Vervulling vacature directeur POI, 1980 - 1992, 362; 1 omslag
        - BC 005 Reorganisatie bij de Economische Controledienst, 1979 - 1985, 363; 1 omslag
        - BC 006 Normfuncties, 1980, 364; 1 omslag
        - BC 007 Interne vacaturevervulling, 1980 - 1981, 365; 1 omslag
        - BC 008 Regeling Vervroegd Uitreden (VUT), 1980 - 1981, 366; 1 omslag
        - BC 009 Neveninkomsten, 1980, 367; 1 omslag
        - BC 010 Parkeerplaatsen voor gehandicapte ambtenaren, 1980, 368; 1 omslag
        - BC 011 Weegwagenschauffeurs van het IJkwezen, 1980, 369; 1 omslag
        - BC 012 Ziekteverzuim, 1980, 370; 1 omslag
        - BC 013 Regeling Vervroegd Uitreden ten behoeve van de Kamer van Koophandel, 1980, 371; 1 omslag
        - BC 014 Reorganisatie bij de Octrooiraad, 1980, 372; 1 omslag
        - BC 014 Personeelsbudget Octrooiraad in verband met reorganisatie bibliotheek, 1990, 373; 1 omslag
        - BC 016 Overleg bij reorganisatie, 1978 - 1985, 374; 1 pak
        - BC 017 Deeltijdarbeid, 1980 - 1983, 375; 1 omslag
        - BC 020 Functie roulatiesysteem zoals interim functievervulling, 1994 - 1995, 376; 1 omslag
        - BC 022 Overzicht organisatie- en informatie-onderzoeken, 1980 - 1985, 377; 1 omslag
        - BC 022 Ontvangen Biza-adviezen, 1981 - 1985, 378; 1 omslag
        - BC 023 Emancipatie, 1980 - 1983, 379; 1 omslag
        - BC 024 Reorganisatie Dienst voor de Economische Voorlichting en Exportbevordering (EVD), 1980, 380; 1 omslag
        - BC 026 Arbeidsomstandighedenwet, 1981 - 1984, 381; 1 omslag
        - BC 027 Arbeidsplaatsenplan, 1981, 382; 1 omslag
        - BC 028 Reorganisatie Centrale Dienst voor In- en Uivoer, 1981 - 1985, 383; 1 omslag
        - BC 028 Reorganisatie van de Centrale Dienst voor de In- en Uitvoer (CDIU), 1989 - 1991, 384; 1 omslag